# 收益权处理适用金融工具还是收入准则

提问人：MPACC10 时间：2019-03-29 15:32:31
请教陈老师：
A 公司原主营业务是影视剧宣发，广告植入，现A 公司开展进口批片业务，批片业务经营规模占该公司收入约为30%（批片业务经营模式为从国外版权方引进电影（如摔跤吧爸爸）获取中国大陆境内发行权，然后 A 公司自己全额持有该发行权等电影上映后实际分回票房获取收益，也可以在电影上映前将部分甚至全部份额转让给其他方收回收益，转让收益按照双方协商的预期票房确定）
截至资产负债表日，A 公司公累计从国外获取 5 部电影，A 公司将其中 4部电影在上映前全部份额转让给其他方。
其中电影《创世纪 3000 》A 公司从国外获取的成本为 30 万美金，将其80%份额｛即收益权｝分别转让给张三，李四，王五等影视行业内相关公司，最后将其另外余下份额 20% 一次性卖断份额｛即收益权｝转让给 B 公司（B 公司未非影视行业公司，主营业务不涉及任何与影视行业相关的事项）。
电影《创世纪 4000 》A公司从国外获取的成本为 40 万美金，将其80%份额｛即收益权｝分别转让给等影视行业内相关公司，最后将其另外余下份额20% 一次性卖断份额｛即收益权｝转让给 B公司（B 公司未非影视行业公司，主营业务不涉及任何与影视行业相关的事项）。
A 公司与B 公司约定的收益额转让合同主要条款如下：
1.A公司与 B 公司确认《创世纪 3000 》预期票房为 1.5 亿，根据该预期票房计算《创世纪 3000 》20% 的票房发行收益为 3000 万，A 公司与 B公司确认《创世纪 4000 》预期票房为 2 亿，根据该预期票房计算《创世纪4000 》20% 的票房发行收益为 4000 万。故本次转让定价合计 7000 万。
2. 无论《创世纪 3000 》，《创世纪 4000 》最终是否最终上映，B公司均应全额支付该 7000 万，不得以电影票房收入未达到预期，延期或者拒绝支付款项。B 公司应在合同签定日后 20 天内 < 最迟 2018 年 7 月 1 日 >支付 10%即 700 万元，余下 6300 万款项应在 2018 年 12 月 31 日前支付款项。截至 18 年 12 月 31 日， 700 万已经收到， 6300 万收到。
3.非经过 A公司同意，B公司方不得将其本协议项下获取的收益权转让给其他第三方。
4.A公司承诺，A 公司应勤勉尽责的进行《创世纪 3000 》，《创世纪 4000 》
宣发工作，B公司享有知情权（小编注：未规定宣发的具体标准）
5. 合同签定日 2018 年 5 月 15 日《创世纪 3000 》，《创世纪 4000 》均未上映，也未开始大规模宣发。
6.A 公司应在实际取得享有的目标电影收益后将收益全额支付于 B 公司。
2018 年 12 月 31 日《创世纪 3000 》已经上映，实际票房为 1 亿元，低于预期，但院线等未与A 公司进行结算，因此 A公司未能将乙公司收益权对应部分款项支付于 B 公司。《创世纪 4000 》未上映，也未进行大规模宣发，上映时间未知 (小编注：资金流转方式为上游扣除电影基金，院校，宣发后打给 A公司,A 公司将B 公司收益权享有部分支付给 B 公司)
7.转让定价公允性。A 公司将《创世纪 3000 》，《创世纪 4000 》80%院线收益权转让给张三，李四，王五等折算下来每 1%收益权为 30 万，转让给B 公司折算下来每 1% 收益权为 150 万， 200 万。
该收益权转让是适用金融工具准则还是收入准则？
1. 该收益权是否属于金融工具？该收益权是否属于金融工具合同中的买卖非金融项目的合同？
2. 若属于金融工具准则，是作为衍生工具处理还是？如何初始计量，后续计量，何时终止确认？？资产负债表日如何处理？创世纪 3000 》，《创世纪4000 》的采购成本如何处理？
3. 若属于收入准则处理，何时确认收入，确认多少收入，即相应成本结转。
个人理解：
要核实合同的真实性及商业实质，这暂时不在讨论胡范畴内。
根据收入准则第三条与金融工具准则第六条，同时结合 B 公司业务结构，日常经营活动等，该收益权转让事宜属于收入准则规范范畴。
根据控制概念，
截至资产负债表日 B公司未获取对《创世纪 4000 》收益权的控制并主导收益权的剩余利益的能力，不应在资产负债表日确认《创世纪 4000 》的收入。
可以确认《创世纪 3000 》的收入。
理由如下：
1. 1.1. 非经过A 公司同意，B 公司方不得将其本协议项下获取的收益权转让给其他第三方。从客户角度评估《创世纪 4000 》其未控制该电影剩余利益及现金流。应在《创世纪 4000 》上映后确认收入。2. 2.2.《创世纪 3000 》因已经上映，B公司有权要求 A公司再收到相应的收益权时转付给 B公司，同时 A公司也进行了相应的宣发活动（虽然合同没有规定具体标准）。3. 3.3.收入确认金额，虽然合同规定 A 公司有表面两项履约义务（勤勉尽责宣发，与收益权转让），但一方面因宣发标准未明确，且对宣发没有违约责任。根据权利及义务关系，影视作品具有重大独立功能，本转让合同应按照收益权一项义务确认，在电影上映后后 B 公司有权要求 A公司将实际取得享有的目标电影收益后将收益全额支付于 B 公司,B 公司控制了经济利益。即应在电影上映后全额确认该电影收入，同时结转相应的成本，未上映前收到的款项作为负债列报。
谢谢！

回答人：chenyiwei
你的理解基本合理，属于收入准则的规范范畴。对确认收入时点的分析基本合理。但鉴于截至 2018 年末《创世纪 3000 》的 20% 收益权转让款项仅收到 10%，需谨慎考虑期后剩余部分收款的可能性及其对收入确认时点的影响。

提问人：MPACC10 时间：2019-03-30 15:11:50
感谢陈老师的回复并提醒关注余款收回的可能性对收入金额的初始确认。
若查明 B 公司（创世纪 3000 ）10% 首付款资金由 A 公司大股东经过多渠道周转支付，（创世纪 3000 ）转让 B公司份额公允价值经评估 300 万，小于合同金额 3000 万，
1. 假设后期收到余款，A 公司报表对于超额 2700 万如何处理，是做为资本性投入还是做为不可退回的费用。我认为应该从更大概念框架下的实质重于形式作为资本性投入。 2.
期后余款全部收到，是将合同金额 3000 万还是将 2700 万做为资本性投入，我认为应是按照 2700. 因为收益权按照公允价值计量由B 享有，并且B 公司收益权部分有法律保护。即 A 公司报表资产负债表日应将 300 万确认收入，余下的款项做为资本性投入。尾款待实际收到时确认资本性投入。

回答人：chenyiwei
1 、作为资本性投入计入资本公积。 2 、 2700 万作为资本性投入。

提问人：MPACC10 时间：2019-04-11 23:38:31
继续请教陈老师：
甲公司是某影视公司，现在创作《创世纪 4000 》剧本，拟将《创世纪 4000 》
剧本摄制成电影，目前《创世纪 4000 》剧本只写了 200 字，同时甲公司与乙公司签订合同，将《创世纪 4000 》电影中 1 分钟的品牌植入权转让给乙公司，约定价款 100 元。
请问甲公司应在何时确认该植入权转让收益，是否属于收入准则范畴。谢谢！

回答人：chenyiwei
根据合同条款确定，可能要到电影拍摄完毕并取得发行许可证时。